# 会计问题请教

提问人：lxfh1124 时间：2019-04-08 11:13:01
请教各位专家：
某公司购买模具价值 5 万元，放置在供应商处制作配件，当配件总量达到1000 件时，供应商退 5 万元给该公司。
问题 1 ：该公司购买模具时如何记账？
问题 2 ：该公司在收到供应商退还的 5 万元时如何记账？

回答人：chenyiwei
在支付模具款时，应合理估计日后订货总量是否会达到 1000 件，如果基本确定可以达到 1000 件的，则可确认为一项其他流动资产或者其他非流动资产（取决于达到 1000 件所需时间）。如果不能确定，则应将模具款确认为长期待摊费用，在生产期间按照预计产量或者使用寿命比例进行摊销，摊销额计入各期存货采购成本。期末对剩余使用寿命内的采购量的估计进行复核，必要时进行调整，按会计估计变更处理。